ACORDAO-COMPLETO-2467258

ACÓRDÃO DE RELAÇÃO

ACÓRDÃO DE RELAÇÃO 5569/2021 ATA 9/2021 - SEGUNDA CÂMARA

Acórdão 5569/2021-TCU-Segunda Câmara
Os Ministros do Tribunal de Contas da União, reunidos em Sessão da 2ª Câmara, ACORDAM, por unanimidade, com fundamento nos arts. 143, inciso I, alínea "a" e 218 do Regimento Interno do TCU, aprovado pela Resolução nº 246, de 2011, em dar quitação a Sebastião da Silva Reis (CPF XXX.042.602-XX) diante do integral recolhimento da multa aplicada pelo Acórdão 11.522/2016 prolatado pela 2ª Câmara do TCU na Sessão Ordinária de 25/10/2016 (Ata nº 38/2016) , com a subsequente manutenção pelo Acórdão 421/2018 prolatado pela 2ª Câmara do TCU na Sessão Ordinária de 6/2/2018 (Ata nº 3/2018) , sob as seguintes condições:
 (i) Valor da multa: R$ 30.000,00 / Data da multa: 25/10/2016
	Valores Recolhidos (em R$) 
	Datas dos Recolhimentos

	866,75
	6/6/2018

	895,24
	27/2/2018

	869,69
	26/4/2018

	871,61
	23/5/2018

	899,72
	25/6/2018

	914,82
	25/7/2018

	914,82
	24/8/2018

	917,95
	25/9/2018

	917,09
	25/10/2018

	921,66
	26/11/2018

	924,03
	20/12/2018

	925,42
	23/01/2019

	925,42
	21/2/2019

	928,52
	28/3/2019

	939,69
	29/4/2019

	902,06
	27/5/2019

	903,31
	25/6/2019

	1.120,84
	16/7/2019

	890,58
	20/8/2019

	891,56
	20/9/2019

	1.150,42
	17/10/2019

	1.121,90
	18/11/2019

	1.156,15
	16/12/2019

	1.156,17
	20/1/2020

	1.159,63
	21/2/2020

	1.165,43
	31/3/2020

	1.171,25
	29/4/2020

	711,77
	27/5/2020

	709,07
	30/6/2020

	4.976,37
	22/7/2020

 (ii) prolatar, em sintonia com os pareceres emitidos neste processo, a providência abaixo indicada.
1. Processo TC-Processo 028.585/2013-5 (REPRESENTAÇÃO) 
	1.1. Roberval Teixeira Ruiz (CPF XXX.383.682-XX) ; Sebastião da Silva Reis (CPF XXX.042.602-XX) e Washington de Oliveira Viegas (CPF XXX.379.603-XX) .
	1.2. Entidades: Departamento Nacional de Infraestrutura de Transportes e Companhia Docas do Maranhão.
	1.3. Relator: Ministro-Substituto André Luís de Carvalho.
	1.4. Representante do Ministério Público: Procurador Marinus Eduardo De Vries Marsico.
	1.5. Unidade Técnica: Serviço de Controle dos Efeitos de Deliberações (Secef) .
	1.6. Representação legal: 
	1.6.1. Wilson de Lima Justo Filho (OAB/AM 6.136) , representando Roberval Teixeira Ruiz e Sebastião da Silva Reis;
	1.6.2. José Henrique Cabral Coaracy (OAB/MA 912) , representando Washington de Oliveira Viegas; 
	1.6.3. Maria Augusta Alves Pereira (OAB/MA 3.913) , entre outros, representando a Companhia Docas do Maranhão;
	1.6.4. Luís Augusto Medeiros Najar Fernandez, representando o então Ministério dos Transportes, Portos e Aviação Civil;
	1.6.5. Getúlio Humberto Barbosa de Sá (OAB/DF 12.224) , entre outros, representando a Petcon Construções e Gerenciamento - Eireli (em recuperação judicial) . 
	1.7. Providência: enviar a cópia do presente Acórdão, com a cópia do parecer da unidade técnica, a Sebastião da Silva Reis, ao Departamento Nacional de Infraestrutura de Transportes e à Companhia Docas do Maranhão, para ciência.

Segunda Câmara

ANDRÉ DE CARVALHO

REPRESENTAÇÃO (REPR)

Serviço de Controle dos Efeitos de Deliberações (Secef).